【裁判字號】    89,易,2466
【裁判日期】    900112
【裁判案由】    竊盜
【裁判全文】
臺灣臺南地方法院刑事判決                        八十九年度易字第二四六六號
    公  訴  人  臺灣臺南地方法院檢察署檢察官
    被      告  丙○○
右列被告因竊盜案件，經檢察官提起公訴（八十九年度營偵字第一一四二號），本院
判決如左：
    主  文
丙○○竊盜，處有期徒刑陸月，如易科罰金，以參佰元折算壹日。
    事  實
一、丙○○意圖為自己不法之所有，於民國八十九年八月二十一日晚間十一時十五分
    許（起訴書誤載為十時十五分許），在臺南縣白河鎮昇安里三鄰三間厝三十之六
    號屋簷下，竊取黃曾桂蘭晾曬之深綠色睡衣、暗紅色內褲各一件，得手後，為黃
    曾桂蘭撞見，鄭某迅速奔逃，黃婦立即報警搜捕。嗣於翌日凌晨零時五十分許，
    在白河鎮昇安里四鄰四三之十號騎樓下查獲丙○○，及在三十之六號旁菜園內發
    現黃曾桂蘭失竊之衣物，復在三十之八號前尋獲丙○○所駕駛之Ｎ２２－３０６
    號機車。
二、案經黃曾桂蘭訴由臺南縣警察局白河分局報告臺灣臺南地方法院檢察署檢察官偵
    查起訴。
    理  由
一、訊據被告丙○○矢口否認有何竊盜犯行，辯稱伊係於八十九年八月二十一日晚間
    ，酒後騎機車欲尋找友人甲○○，後因酒醉而將機車停放在臺南縣白河鎮昇安里
    三鄰三十之八號前，再徒步前往四三之六號尋找甲○○，但因找不到甲○○，所
    以在該處騎樓下椅子上睡著，伊並未竊取告訴人黃曾桂蘭之衣物云云。經查，告
    訴人晾晒於屋前竹竿上之深綠色睡衣、暗紅色內褲各一件，係於八十九年八月二
    十一日晚間十一時十五分許遭竊，其後並於翌日凌晨零時五十分許，在其住處旁
    菜園內發現遭竊之睡衣、內褲等情，業據告訴人、證人即查獲之員警乙○○分別
    於警訊及本院審理時陳述明確。而上開發現睡衣、內褲之地點，與被告停放機車
    所在之三十之八號距離甚近，此觀之臺南縣警察局白河分局竹門派出所繪製之現
    場簡圖自明，被告與失竊地點已有空間上之相連。且告訴人於警訊中亦指稱被告
    之背影、身材與行竊之人很像。被告雖辯稱伊當日係欲前往尋找友人甲○○，然
    被告並未直接騎機車到甲○○在臺南縣白河鎮昇安里四鄰四三之六號住處，卻將
    機車停放於相距約九十四公尺之三十號之八前，顯與常理有所違背；又證人甲○
    ○復證稱被告雖曾於八十九年八月二十一日晚間約十一時許打電話前來，但其並
    未接到電話，該晚亦未聽到被告前來敲門，更不知被告何時到其住處等語（本院
    八十九年十二月十一日訊問筆錄），衡諸被告既然有意尋訪甲○○，於到達其住
    處外，理應敲門詢問甲○○是否在家，被告卻未敲門請求入內，而逕自於騎樓下
    座椅上休息，行徑亦頗不合理，則被告是否確為探訪友人而來，自堪懷疑。綜上
    所述，被告顯係騎機車行經臺南縣白河鎮昇安里三鄰三十之六號告訴人住處前，
    因見告訴人將睡衣、內褲等晾晒於屋外，遂臨時起意，將機車停放於三十之八號
    門前，進入行竊，惟遭告訴人發現，因而將該睡衣、內褲丟棄於旁邊之菜園，並
    徒步前往四三之六號甲○○住處外躲藏，被告空言否認犯罪，要屬臨訟卸責之詞
    ，自非足採。本件事證已臻明確，被告犯行可以認定。
二、核被告意圖為自己不法之所有，而竊取他人之財物，所為係犯刑法第三百二十條
    第一項竊盜罪。爰審酌被告於深夜徒手竊取他人晾晒於屋外衣物之犯罪手段，所
    竊取之衣物本身經濟價值雖不高，然對於告訴人之財產權、居家安全等均造成侵
    害，以及被告犯罪後否認犯行之態度等一切情狀，量處如主文所示之刑，並諭知
    易科罰金之折算標準，以資懲儆。
據上論斷，應依刑事訴訟法第二百九十九條第一項前段，刑法第三百二十條第一項、
第四十一條，罰金罰鍰提高標準條例第一條前段、第二條，判決如主文。
本案經檢察官張啟祥到庭執行職務。
中      華      民      國      九十      年      一      月    十二    日
                              臺灣臺南地方法院刑事第四庭
                                      法  官  吳  坤  芳
右正本證明與原本無異。
如不服本判決，應於判決送達後十日內向本院提出上訴狀( 應附繕本 )。
                                      書記官  馬  愛  君
中      華      民      國      九十      年      一      月    十二    日
附錄本案論罪科刑法條全文：
刑法第三百二十條第一項：意圖為自己或第三人不法之所有，而竊取他人之動產者，
                        為竊盜罪，處五年以下有期徒刑、拘役或五百元以下罰金
                        。


司法院資訊處製作；財團法人民間司法改革基金會備份。
